臺灣高等法院臺南分院刑事判決
111年度上訴字第32號
上  訴  人  臺灣雲林地方檢察署檢察官許景睿
被      告  孫文俊
上列上訴人因被告犯偽造文書案件，不服臺灣雲林地方法院110
年度訴字第665號中華民國110年12月7日第一審判決（起訴案號
：臺灣雲林地方檢察署110年度偵緝字第221號），提起上訴，本
院判決如下：
    主  文
原判決撤銷，發回臺灣雲林地方法院。
    理  由
一、原審判決意旨略以：本案被告於民國109年2月13日起至同年
    月26日期間，在臺南市的國立成功大學醫學院附設醫院，行
    使偽造私文書等犯行，經檢察官提起公訴後，於110年11月3
    0日繫屬原審法院，惟被告因另案自110年11月12日在法務部
    ○○○○○○○執行中，且被告設籍在新北市○○區○○路000號0樓，
    居所地在臺南市○○區○○○街000巷00號，被告於原審法院管轄
    區內並無住居所或所在地，又本案公訴意旨所指被告行使偽
    造文書犯行之犯罪地均在臺南市，亦非屬原審法院轄區，因
    此原審法院對於被告所涉本案犯行，並無管轄權，爰依刑事
    訴訟法第304條、第307條規定，不經言詞辯論，逕為諭知管
    轄錯誤之判決，並移送於有管轄權之臺灣臺南地方法院。
二、檢察官上訴意旨略以：被告另因於雲林地區從事竊盜等犯行
    ，經臺灣雲林地方檢察署檢察官另案以110年偵緝字第220號
    提起公訴後，於110年11月22日以110年度易字第681號繫屬
    原審法院，則本案被告犯行與上開另案即屬於刑事訴訟法第
    7條第1款所定「一人犯數罪」的相牽連案件，依照刑事訴訟
    法第6條第1項：「數同級法院管轄之案件相牽連者，得合併
    由其中一法院管轄」之規定，原審法院對於本案乃有管轄權
    ，原審竟認為本案管轄錯誤，應移送臺灣臺南地方法院，認
    定乃有不當，請求撤銷原審判決，另為適法判決等語。
三、本院的判斷結果：
　㈠刑事訴訟法第7條第1款規定「一人犯數罪者」，屬於相牽連
    之案件。同法第6條第1項規定：「數同級法院管轄之案件相
    牽連者，得合併由其中一法院管轄」。又相牽連案件中，如
    有固有管轄權者已先起訴，另相牽連之他案件，因得合併由
    已先起訴之法院管轄，該法院即因而取得相牽連他案件之管
    轄權（最高法院97年度台上字第3142號判決意旨參照）。
  ㈡被告另因於雲林地區從事竊盜等犯行，經臺灣雲林地方檢察
    署檢察官以110年偵緝字第220號提起公訴後，於110年11月2
    2日以110年度易字第681號繫屬於原審法院，有該案檢察官
    起訴書（上字第90號卷第5頁）、被告前科紀錄在卷可參（
    原審卷第60頁、本院卷第83頁），因被告本案行使偽造私文
    書等犯行，與另案竊盜犯行，屬於刑事訴訟法第7條第1款規
    定「一人犯數罪者」之相牽連案件，本案經檢察官起訴而於
    110年11月30日繫屬於原審法院時（原審卷第69頁原審法院
    收文章參照），被告另案竊盜犯行已經繫屬於原審法院（11
    0年11月22日繫屬，被告前科紀錄參照），依照上開法律規
    定及最高法院見解，原審法院對於本案應具有管轄權，而應
    為實體審理。
  ㈢因此，原審判決就本案諭知：本件管轄錯誤，移送臺灣臺南
    地方法院，其認事用法乃有違誤，檢察官提起上訴，主張原
    審判決認定不當，為有理由，原審判決即屬無可維持，應由
    本院予以撤銷，發回原審更為審理，並不經言詞辯論為之。
四、據上論斷，應依刑事訴訟法第369條第1項但書、第372條，
    判決如主文。
五、本案經檢察官許景睿提起公訴。
中　　華　　民　　國　　111 　年　　1 　　月　　5 　　日
                  刑事第五庭    審判長法　官  蔡廷宜
                                      法　官  林坤志
                                      法　官  蔡川富
以上正本證明與原本無異。
如不服本判決應於收受送達後20日內向本院提出上訴書狀，其未
敘述上訴理由者，並得於提起上訴後20日內向本院補提理由書（
均須按他造當事人之人數附繕本）「切勿逕送上級法院」。
　　　　　　　　　　　　　　　　　　　書記官  黃心怡
中　　華　　民　　國　　111 　年　　1 　　月　　5 　　日